臺灣屏東地方法院刑事判決　　　　　　　 96年度易字第120號
公　訴　人　臺灣屏東地方去院檢察署檢察官
被　　　告　甲○○
　　　　　 　　　　 （
上列被告因違反毒品危害防制條例案件，經檢察官提起公訴（95
年度毒偵字第1913號）暨移請併辦（96年度毒偵字第183 號），
被告於準備程序進行中就被訴事實為有罪之陳述，本院合議庭裁
定由受命法官獨任以簡式審判程序審理判決如下：
    主  文
甲○○施用第二級毒品，累犯，處有期徒刑拾月。扣案如附表所
示之物均沒收銷燬之。
    事  實
一、甲○○曾犯麻醉藥品管理條例（3 次）、妨害自由（2 次）
    、毀損、毒品危害防制條例（3 次）及竊盜罪，最近一次所
    犯毒品危害防制條例之罪，於民國94年間經本院判處有期徒
    刑6 月，如易科罰金以銀元300 元折算1 日確定，甫於95年
    9 月14日執行完畢。又曾因施用毒品，經本院裁定令入戒治
    處所強制戒治，於92年9 月27日執行完畢釋放。詎其仍不知
    悔改，復於前述強制戒治執行完畢釋放後5 年內，基於施用
    第二級毒品甲基安非他命之犯意，於95年11月12日晚上10時
    許，在屏東縣潮州鎮大腳仙林公墓土地公廟，以加熱氣化後
    吸食之方式，施用甲基安非他命1 次，於95年11月14日晚上
    8 時15分許，在上開地點為警查獲，並扣得如附表編號1、2
    所示之物。甲○○於95年11月15日經檢察官諭知限制住居釋
    放後，猶承上施用第二級毒品甲基安非他命之犯意，自95年
    12月中旬某日起，在屏東縣潮州鎮大腳仙林公墓地藏王菩薩
    院，以同上方式施用甲基安非他命，平均約1 日1 次，最後
    係於96年1 月27日凌晨3 至5 時之間及當日下午3 時許各施
    用1 次。嗣於96年1 月27日下午4 時20分許，在上開地點為
    警查獲，扣得如附表編號3 所示之物；又於96年1 月28日下
    午3 時許，在同上地點為警查獲，並扣得如附表編號4 、5
    、6 所示之物。
二、案經屏東縣警察局潮洲分局報請臺灣屏東地方法院檢察署檢
    察官偵查起訴暨移請併辦。
    理  由
一、前揭事實，迭據被告甲○○於警詢、檢察官偵查中及本院審
    理時坦承不諱，並有臺灣高等法院被告前案紀錄表附卷可稽
    及如附表所示之物品扣案可資佐證，且被告先後3 次為警查
    獲後所排放之尿液．經檢驗結果均呈甲基安非他命陽性反應
    ，有台灣檢驗科技股份有限公司濫用藥物尿液檢驗報告3 紙
    在卷為憑，事證明確，被告於強制戒治執行完畢釋放後5 年
    內再施用第二級毒品甲基安非他命之犯行，洵堪認定。
二、查甲基安非他命係屬毒品危害防制條例第2 條第2 項第2 款
    所定之第二級毒品，不得非法持有或吸用，被告施用甲基安
    非他命，核其所為，係犯同條例第10條第2 項之施用第二級
    毒品罪。被告於施用前後持有甲基安非他命之低度行為，應
    為其施用甲基安非他命之高度行為所吸收，不另論罪。被告
    先後多次施用甲基安非他命之行為，由於毒品之成癮性，施
    用毒品具有反覆實行之性質，應以集合犯論處而為包括一罪
    。被告於95年11月12日晚上10時許以外施用甲基安非他命之
    犯行，雖未經起訴，但該部分既經檢察官移請併辦，且與已
    起訴部分有集合犯之實質上一罪關係，為起訴效力所及，應
    由本院一併加以審判。被告曾犯麻醉藥品管理條例（3 次）
    、妨害自由（2 次）、毀損、毒品危害防制條例（3 次）及
    竊盜罪，最近一次所犯毒品危害防制條例之罪，於94年間經
    本院判處有期徒刑6 月，如易科罰金以銀元300 元折算1 日
    確定，甫於95年9 月14日執行完畢，有臺灣高等法院被告前
    案紀錄表在卷可憑，被告受徒刑之執行完畢後，5 年以內故
    意再犯本件有期徒刑以上之罪，為累犯，應依法加重其刑。
    爰審酌被告於觀察、勒戒及強制戒治後，仍一再施用毒品，
    顯見未有戒絕之決心，且首次被查獲後猶持續施用毒品，毫
    無改悔之意，暨其於偵、審中坦承犯行，態度尚稱良好等一
    切情狀，量處如主文所示之刑，以示懲儆。扣案如附表編號
    4 所示之物為甲基安非他命，如附表編號4 以外之物均殘留
    有甲基安非他命，有高雄醫學大學附設中和紀念醫院檢驗報
    告在卷可稽，前者為第二級毒品，後者殘留第二級毒品難以
    析離，其整體與毒品無異，不問屬於被告與否，均依毒品危
    害防制條例第18條第1 項前段規定，宣告沒收銷燬之。
據上論斷，應依刑事訴訟法第273 條之1 第1 項、第299 條第1
項前段，毒品危害防制條例第10條第2 項、第18條第1 項前段，
刑法第11條、第47條第1 項，判決如主文。
本案經檢察官林吉泉到庭執行職務。
中　　華　　民　　國　　96　　年　　3 　　月　　30　　日
                  刑事第三庭    法  官  春生
以上正本證明與原本無異。
如不服本判決應於收受本判決送達後10日內向本院提出上訴書狀
，其未敘述上訴理由者，並得於提起上訴後10日內向本院補提理
由書狀（均須按他造當事人之人數附繕本），「切勿逕送上級法
院」。
中　　華　　民　　國　　96　　年　　3 　　月　　30　　日
                                書記官  唐淑嫻
附表：
┌──┬───────┬──────┬───────────┐
│編號│ 扣押物品名稱 │   數  量   │      備       註     │
├──┼───────┼──────┼───────────┤
│ 1  │殘渣袋        │   1 個     │ 殘留甲基安非他命     │
├──┼───────┼──────┼───────────┤
│ 2  │吸食器        │   1 個     │ 殘留甲基安非他命     │
├──┼───────┼──────┼───────────┤
│ 3  │吸食器（水車組│   1 組     │ 殘留甲基安非他命     │
│    │含玻璃球）    │            │                      │
├──┼───────┼──────┼───────────┤
│ 4  │甲基安非他命  │   1 包     │ 驗前淨重0.096 公克， │
│    │              │            │ 驗後淨重0.094 公克。 │
├──┼───────┼──────┼───────────┤
│ 5  │吸食器        │   1 組     │ 殘留甲基安非他命     │
├──┼───────┼──────┼───────────┤
│ 6  │玻璃球        │   1 個     │ 殘留甲基安非他命     │
└──┴───────┴──────┴───────────┘
附錄本判決論罪科刑法條：
毒品危害防制條例第10條第2項
施用第二級毒品者，處3 年以下有期徒刑。
